臺灣臺中地方法院刑事判決　　　　　　　　　　　　　九十三年度易字第八一三號
　　公　訴　人　臺灣臺中地方法院檢察署檢察官
　　被　　　告　甲○○
　　　　　　　　戊○○
右列被告因傷害案件，經檢察官提起公訴（九十二年度偵字第二四○八一號），本院
判決如左：
    主  文
甲○○共同連續傷害人之身體，處拘役肆拾日，如易科罰金，以參佰元折算壹日。
戊○○共同傷害人之身體，處拘役參拾日，如易科罰金，以參佰元折算壹日。
    事  實
一、甲○○與丙○○原係男女朋友關係，甲○○於民國九十二年一月二十四日下午一
    時許，持丙○○交予其使用之鑰匙，進入臺中縣大雅鄉○○○路一一五巷五五號
    三樓之二之丙○○住處內，發現丙○○與丁○○同睡於臥室內一張床鋪上，心生
    氣憤不滿，因而與丙○○發生口角，甲○○竟基於普通傷害之概括犯意，先出手
    掌摑丙○○一個耳光，致丙○○受有腦震盪之傷害。旋甲○○轉身到臥室外收拾
    其所有之物品，丙○○則跟在一旁解釋，二人持續發生口角，適時丁○○猶躺在
    床上，並大聲喊：「你們二人在吵什麼？」，甲○○一聽，怒不可抑，遂衝進臥
    室內，跳到床上，徒手毆打丁○○之臉部、頭部多下成傷。毆打後，甲○○尚有
    不甘，隨即在該臥室內，撥打其所有之0000000000號之行動電話，邀
    其友人戊○○前來助陣。丁○○見狀立即搭乘電梯欲離去，甲○○亦尾隨搭乘同
    部電梯下樓，二人到達該住處一樓，丁○○欲開車離去時，甲○○即接續前開傷
    害丁○○之犯意，將丁○○拉下車，再出手毆打丁○○，二人遂發生互毆衝突，
    適時戊○○亦騎乘機車抵達該處，乃共同基於普通傷害之犯意聯絡，出手毆打丁○○，致丁○○受有前額挫傷及頸部擦傷等傷害。
二、案經丙○○、丁○○訴由臺中縣警察局豐原分局報請臺灣臺中地方法院檢察署檢
    察官偵查起訴。
    理  由
一、訊據被告甲○○於偵查中及本院審理時，對右揭傷害告訴人丙○○及丁○○之事
    實，均坦承不諱，核與告訴人丁○○、丙○○指訴之情節相符，復有清泉綜合醫
    院出具之診斷證明書二紙附卷可稽（見發查卷第三、四頁），被告之自白與事實
    相符，足堪採信。至告訴人丙○○雖指訴被告甲○○於一樓時，又動手毆打其臉
    頰二下乙節，惟此業據被告甲○○否認在卷，且此部分除告訴人丙○○之指訴外
    ，其餘在場之丁○○、戊○○等人均未陳稱及此，再參諸被告甲○○既已坦承前
    開毆傷丙○○及丁○○之犯行，對於同屬傷害之此部分犯行，當無故為隱匿之必
    要，職是，就此部分，本院認告訴人丙○○之指訴，尚難採信，併此敘明。
二、另訊之被告戊○○則矢口否認有傷害告訴人丁○○之犯行，辯稱：伊到現場時，
    甲○○就與丁○○在互毆了，伊只有將甲○○與丁○○拉開，並沒有毆打丁○○
    之行為云云。惟查：
  (一)右揭犯罪事實，業據告訴人丁○○於警詢、偵查中及本院審理時指訴綦詳，核與
    丙○○於警詢中指述：「此時戊○○前來又毆打丁○○」等語（見偵查卷第九頁
    反面）；於本院審理時證稱：「在樓下過了沒有多久，戊○○就騎車過來，戊○○就問甲○○，現在什麼情形，甲○○就跟他說，他在床上看到的情形，戊○○
    就回答說，那有什麼好講，現在就打，結果戊○○就用機車安全帽要打丁○○，
    結果被甲○○擋下，我就跟他們說讓丁○○走，然後戊○○就打丁○○一拳，打
    到丁○○頭部，後來丁○○就被甲○○與戊○○打，打了幾下我沒有數」等語相
    符（見本院卷第四三、四四頁），復有前開診斷證明書附卷可佐（見發查卷第三
    頁），應堪採認。
  (二)又被告戊○○對於其為何前往臺中縣大雅鄉○○○路一一五巷五五號乙情，先前
    於警詢中自承：「是甲○○打電話叫我過去的」等語明確（見偵查卷第三頁反面
    ）；於偵查中則改稱：「那天我下班經過，看到有人打架，我就去看看，看到時
    ，非常訝異，竟是我朋友甲○○與人打架」、「（問：甲○○有無打電話給你，
    叫你來？）沒有」、「下班路線當天剛好從公司經過神林南路回家」云云（見偵
    查卷第十七、十八頁）；嗣於本院審理中又翻異前詞，供述：「（問：為何會前
    後所言不一？）我自己對於不關自己的事情，不會去記得很詳細，所以當時才會
    跟警察說，是甲○○打電話給我，我才過去，實際上是我下班經過那裡。在騎機
    車的時候，有接到一通電話，因有警察在巡邏，所以就不敢接，後來我機車停下
    來，發現是甲○○打來的，我就撥打電話給甲○○，問他有什麼事，甲○○告訴
    我，他在神林南路被人家打，我反問他，是否在開玩笑，我就問他在什麼地方，
    甲○○說在前面巷子，我就往前騎，當時我也不知道那條巷子就是一一五巷」云
    云（見本院卷第五三頁），據上，被告戊○○對於為何前去案發現場，前後供述
    不一，互有矛盾，復參酌被告甲○○於警詢中供述：「我就打電話叫戊○○過來
    」等語（見偵查卷第五頁反面）；於本院準備程序中供稱：「當天我確實有打電
    話給戊○○，但戊○○沒有接到，後來他又打電話給我，問我什麼事，我就告訴
    他，我被人家打，請他過來」等語（見本院卷第二二頁），再觀之卷內所附臺中
    縣大雅鄉○○○路一一五巷現場照片（見偵查卷第三二、三三頁），被告戊○○
    若係湊巧路過神林南路口，根本不可能見到位於一一五巷底之案發地點，準此，
    足認被告戊○○當天應係應被告甲○○之電話邀約，始前去現場甚明。職是，苟
    被告戊○○並未參與毆打告訴人丁○○屬實，為何其對當天係應被告甲○○之電
    話邀約始前往乙情，不敢坦認，足徵被告戊○○心虛卸責之情。又衡諸常情，被
    告甲○○眼見女友即告訴人丙○○與丁○○共睡一床，必是氣憤難消，因此，其
    電召被告戊○○前來，理當係尋找幫手，代為教訓用意甚明，則被告戊○○依約
    前來，眼見被告甲○○與告訴人丁○○發生互毆，被告戊○○豈可能袖手旁觀而
    未共同毆打告訴人丁○○？故告訴人丙○○與丁○○之指訴，符合常理，足堪採
    信。況告訴人丙○○與丁○○均僅指訴被告戊○○共同毆打告訴人丁○○乙情，
    並未指訴被告戊○○有毆打告訴人丙○○之行為，足認告訴人二人之指訴當無挾
    怨報復之虞，益徵可採。
  (三)至被告甲○○雖供稱：當天被告戊○○並未毆打告訴人丁○○云云，惟被告戊○○當天係應被告甲○○之邀而來，二人間必存有相當情誼，被告甲○○難免有袒
    護之情，尚難遽信，且本院依上開心證，對於被告戊○○有參與傷害犯行之認定
    已臻明確，職是，被告甲○○上開供述，自不足採。另被告戊○○雖聲請傳喚乙○○為證，惟證人乙○○係事後始到場，業據證人乙○○於偵查中證述明確（見
    偵查卷第二九頁），故證人乙○○於本院審理中證稱：伊到場後見丁○○與甲○○又抱在一起，伊就與戊○○過去把他們拉開等語（見本院卷第五○頁），僅足
    以證明證人乙○○到場後，被告戊○○未共同毆打告訴人丁○○，尚不足以推論
    證人乙○○到場前，被告戊○○亦未共同毆打告訴人丁○○，其理至明。是證人
    乙○○之證詞，尚不足為有利於被告戊○○之認定。
  (四)綜合上述，本案事證明確，被告甲○○、戊○○之犯行均堪以認定。
三、核被告甲○○、戊○○二人所為係犯刑法第二百七十七條第一項之普通傷害罪。
    被告戊○○於被告甲○○與告訴人丁○○互毆持續中，參與毆打告訴人丁○○之
    行為，就此部分之犯行，被告二人間顯有犯意聯絡及行為分擔，均為共同正犯。
    再被告甲○○先後傷害告訴人丙○○及丁○○之犯行，時間緊接，觸犯構成要件
    相同之罪名，顯係基於概括之犯意反覆為之，為連續犯，應依刑法第五十六條之
    規定以一罪論，並加重其刑。至被告甲○○雖先後於前開住處三樓及一樓處，有
    毆打告訴人丁○○之行為，惟此二次毆打行為，時間上密切接近，空間上係尾隨
    延續，應視為同一接續傷害犯意下所為之數毆打動作，而論以接續犯（最高法院
    四十二年臺非字第二六號判例參照）。爰審酌被告甲○○係因感情因素衝動犯案
    、被告二人犯罪之動機、目的、所用之手段、被害人所受傷害非鉅、尚未和解及
    被告甲○○犯後坦承犯行，被告戊○○否認等一切情狀，分別量處如主文所示之
    刑，並均諭知易科罰金之折算標準。
據上論斷，應依刑事訴訟法第二百九十九條第一項前段，刑法第二十八條、第五十六
條、第二百七十七條第一項、第四十一條第一項前段，罰金罰鍰提高標準條例第一條
前段、第二條判決如主文。
中      華      民      國      九十三      年    五    月    三十一    日
                                臺灣臺中地方法院刑事第十一庭
                                    審判長法  官  蔡  名  曜
                                          法  官  黃  渙  文
                                          法  官  蔡  美  華
右正本證明與原本無異。
如不服本判決，應於判決送達後十日內向本院提出上訴狀，上訴於臺灣高等法院臺中
分院( 須附繕本 )。
                                          書記官
中      華      民      國      九十三      年    五    月    三十一    日
附錄論罪科刑法條全文：
刑法第二百七十七條條第一項：
傷害人之身體或健康者，處三年以下有期徒刑、拘役或一千元以罰金
